Gustavo López Renedo

7228447442 | https://www.linkedin.com/in/gustavo-lopez-459776222 | https://gustavolopezrenedo.netlify.app

Ingeniero en Tecnologías de la Información con 2 años de experiencia desarrollando soluciones de T.I. Especializado en proyectos web para los sectores jurídico, educativo y empresarial. Destaco por mi enfoque orientado a objetivos que impacten en los indicadores de la organización, mi orientación a la aplicación de buenas practicas para la mejora continua y mi habilidad de comunicación que permite hacer entendible mi trabajo en todos los niveles. Busco una organización líder para aportar en el desarrollo web con impacto en el negocio por medio de buenas practicas

Experiencia

TIDAI S.A DE C.V

Despacho integral con el manejo de todas las áreas del derecho, incluyendo negocios inmobiliarios y proyectos de gestión empresarial.

Desarrollador Web Junior

Ene. 2024 - May. 2024

- Diseño y desarrollo de sitio web oficial de https://tidaimx.com/
- Desarrollo de sistema web para la integración de despacho jurídico.
- Para los proyectos realizados, se utilizaron tecnologías como: HTML, CSS, JavaScript, Bootstrap, PHP, SQL, JQuery, Git, Full Calendar.

Logros

• Se alcanzo una notable reducción en el tiempo de procesamiento de casos jurídicos y una mejora significativa en la eficiencia operativa del despacho.

RAPTOR WEB EXPERIENCE

Empresa que ofrece soluciones integrales de software a otras compañías. Brinda asesorías en sistemas y soluciones rápidas para satisfacer las necesidades de sus clientes.

Diseñador Web Feb. 2023 – Ago. 2023

- Elaboración de manual de usuario del sistema web ERP.
- Diseño de iconos 3D libres de copyright para el uso dentro del sistema.
- Se utilizaron tecnologías como: Adobe Photoshop, Blender.

Logros

- Mejora en la experiencia del usuario, resultando en una disminución de tiempo de resolución de problemas y dudas.
- Desarrollo de iconos atractivos y funcionales que contribuyeron a la interfaz visual del sistema, aumentando la satisfacción del cliente y facilitando la navegación por el software.

UNIVERSIDAD TECNOLÓGICA DE ZINACANTEPEC

Desarrollador Web Junior y Facilitador de capacitación

Jun. 2022 - Dic. 2022

- Desarrollo de inventario web, incluyendo diseño, implementación y mantenimiento de la plataforma.
- Se utilizaron tecnologías como: HTML, CSS, JS, PHP, SQL.
- Impartí capacitaciones para el personal en la adopción a nuevas aplicaciones tecnológicas.

Logros

• Implementación exitosa del inventario, permitiendo a la institución gestionar y monitorear sus recursos de manera precisa y efectiva, optimizando los procesos internos.

INSTITUTO UNIVERSITARIO UNIEM

Desarrollador Web Junior

Ene. 2022 - Abril. 2022

- Desarrollo de sistema escolar, incluyendo la creación de módulos de administración de estudiantes, docentes y cursos.
- Utilizando las tecnologías como HTML, CSS JavaScript, PHP, SQL.
- Implementación de características de seguridad y acceso controlado para la protección de información confidencial de estudiantes.

Logros

- Integración efectiva de información centralizada, permitiendo a los usuarios acceder a sus datos de forma rápida y sencilla.
- Facilite el acceso a los alumnos a su información académica, registro de calificaciones y horarios de clases, promoviendo una mayor trasparencia y autonomía en el proceso educativo.

EDUCACIÓN

UNIVERSIDAD TECNOLÓGICA DE ZINACANTEPEC

T.S.U en Tecnologías de la Información.

2019 - 2021

Ingeniería en Entornos Virtuales y Negocios Digitales.

2022 - 2024